臺灣橋頭地方法院民事裁定　　　　　　　110年度勞聲字第7號
聲　請　人　陳冠涵　
代　理　人　財團法人法律扶助基金會郭季榮律師
相　對　人　柱利消防有限公司


兼　法　定
代　理　人　張守柱　
相　對　人　林明科　
　　　　　　禾康消防股份有限公司


法定代理人　陳淞屏　
上列當事人間請求給付職業災害補償等事件，聲請人聲請交付法
庭錄音光碟，本院裁定如下：
    主  文
聲請人於繳納費用後，准予交付本院一一０年度勞訴字第八九號
請求給付職業災害補償等事件於民國一一０年九月二日言詞辯論
期日之法庭錄音光碟。
聲請人就第一項所示法庭錄音光碟內容，不得散布、公開播送，
或為非正當目的使用。
聲請費用由聲請人負擔。
    理  由
一、按當事人及依法得聲請閱覽卷宗之人，因主張或維護其法律
    上利益，得於開庭翌日起至裁判確定後6 個月內，繳納費用
    聲請法院許可交付法庭錄音或錄影內容，法院組織法第90條
    之1 第1 項前段定有明文。又當事人及依法得聲請閱覽卷宗
    之人，因主張或維護其法律上利益，聲請交付法庭錄音或錄
    影內容時，應敘明理由，由法院為許可與否之裁定。法院受
    理前項聲請，如認符合聲請人要件，並在聲請期間內提出，
    且就所主張或維護法律上之利益已敘明者，除法令另有排除
    規定外，應予許可。第1 項聲請經法院裁定許可者，每張光
    碟應繳納費用新臺幣50元。持有第1 項法庭錄音、錄影內容
    之人，就取得之錄音、錄影內容，不得散布、公開播送，或
    為非正當目的使用，亦為法庭錄音錄影及其利用保存辦法第
    8 條及法院組織法第90條之4 第1 項所明定。所謂「主張或
    維護法律上利益」，舉凡核對更正筆錄、他案訴訟所需，或
    認法院指揮訴訟方式對其訴訟權益有影響之虞，欲用以保障
    其法律上利益等，均屬之（最高法院105 年度台抗字第344
    號裁定意旨參照）。
二、聲請意旨略以：因本院110 年度勞訴字第89號請求給付職業
    災害補償等事件於民國110 年9 月2 日言詞辯論期日之言詞
    辯論筆錄內容似有漏載，為明瞭當日開庭內容，故有調閱該
    次法庭錄音光碟以確認之必要等語。
三、查聲請人為本院110 年度勞訴字第89號事件之當事人，為依
    法得聲請閱覽卷宗之人，復已敘明聲請交付法庭錄音以維護
    其法律上利益之理由，其聲請經核尚無不合，應予准許。又
    聲請人就其取得之法庭數位錄音光碟內容，依法不得散布、
    公開播送，或為非正當目的使用，併特予裁示如主文第2 項
    所示，以促其注意遵守。
四、依法院組織法第90條之1 第1 項、第90條之4 第1 項、法庭
    錄音錄影及其利用保存辦法第8 條之規定，裁定如主文。
中    華    民    國   110    年    10    月    27    日
                    勞動法庭  法  官  王碩禧
正本係照原本作成。
本裁定不得抗告。
中    華    民    國   110    年    10    月    27    日
                              書記官  陳韋伶